臺灣基隆地方法院刑事判決　　　　　　　　　　　　　九十一年度訴字第一一六號
　　公　訴　人　臺灣基隆地方法院檢察署檢察官
　　被　　　告　甲○○
右列被告因違反毒品危害防制條例案件，經檢察官提起公訴（九十一年度毒偵字第五
二號），本院判決如左：
    主  文
甲○○施用第一級毒品，處有期徒刑捌月；又施用第二級毒品，處有期徒刑伍月，扣
案之第二級毒品安非他命參包毛重約五點四公克，應沒收銷燬。應執行有期徒刑壹年
，扣案之第二級毒品安非他命參包毛重約五點四公克，應沒收銷燬。
    事  實
一、甲○○前因違反毒品危害防制條例案件，經本院裁定觀察、勒戒後，認無繼續施
    用毒品之傾向，由本院以八十七年度易字第四○○號為免刑判決確定後，復因施
    用第二級毒品安非他命案件，經觀察、勒戒後，認有繼續施用毒品之傾向，先送
    強制戒治，並由臺灣基隆地方法院檢察署檢察官提起公訴，嗣於九十年三月十五
    日，經本院以九十年度訴字第一三號判處應執行有期徒刑壹年，於同年六月六日
  確定（尚未執行）。嗣甲○○於九十一年一月十一日晚間七時許，及周日晚間八
    時許，在基隆市區某友人家中，分別施用第一級毒品海洛因及第二級毒品安非他
    命各一次，為警於九十一年一月十三日上午七時三十分，在台北縣萬里鄉雙興村
    二坪二十八號之一搜索時查獲，並於其身上查獲其男友高其昌臨時交付之第二級
    毒品安非他命毛重約五點四公克（扣案於臺灣基隆地方法院檢察署檢察官九十一
    年度偵字第三０七號案卷內）。
二、案經臺北縣警察局金山分局報告臺灣基隆地方法院檢察署檢察官偵查起訴。
    理  由
一、訊據被告甲○○坦承於驗尿前二日之九十一年一月十一日分別施用毒品海洛因、
    安非他命之事實不諱，核與被告於九十一年一月十三日於台北縣警察局金山分局
    採尿送驗，經基隆市衛生局檢驗結果，呈甲基安非他命及嗎啡陽性反應相符，有
    該局出具之基衛檢字第０一四三三號檢驗成績書一份附卷可稽，復有查獲時自其
    身上查獲其男友高其昌臨時交付之第二級毒品安非他命毛重約五點四公克（扣案
    於臺灣基隆地方法院檢察署檢察官九十一年度偵字第三０七號案卷內）可佐。又
    查被告前因施用毒品案件，分別經本院以八十七年度易字第四００號判決免刑、
    復經本院以九十年度訴字第一三號判處有期徒刑一年確定，有判決書及被告之到
    案資料查註紀錄表在卷，事證明確，犯行堪以認定，應依法論科。
二、查海洛因、安非他命為公告管制之第一、二級毒品，被告於右揭時地分別施用海
    洛因、安非他命，核其所為，係犯毒品危害防制條例第十條第一項及第二項之施
    用第一、二級毒品罪。其持有毒品之低度行為為施用之高度行為所吸收，不另論
    罪。其所犯施用第一級毒品海洛因及第二級毒品安非他命之犯行，行為互殊，犯
    意互異，應予分論併罰。爰審酌被告多次施用毒品，卻不予戒除，雖屬自傷行為
    ，惟其於懷孕期間猶施用毒品，對胎兒健康造成莫大影響等一切情狀，量處如主
    文所示之刑，以示儆懲。又查獲時自被告身上扣得之安非他命毛重約五點四公克
    （扣案於臺灣基隆地方法院檢察署檢察官九十一年度偵字第三０七號案卷內），
    為毒品危害防制條例公告之第二級毒品，被告雖辯稱為其男友高其昌所有，惟依
    同條例第十八條第一項規定，不論屬於犯人與否均應應諭知沒收銷燬之。
據上論斷，應依刑事訴訟法第二百九十九條第一項前段，毒品危害防制條例第十條第
一項、第二項、第二十條第三項前段、第十八條第一項前段，刑法第十一條前段、第
五十一條第五款，判決如主文。
本案經檢察官吳佳齡到庭執行職務。
中      華      民      國      九十一      年      五      月    十三  日
                                        臺灣基隆地方法院刑事第三庭
                                            法    官    何  怡  
右正本證明與原本無異。
對於本件判決如有不服，應於收受送達後十日內，向本院提出上訴書狀，上訴於臺灣
高等法院，並按他造當事人之人數附具繕本。
                                            書 記 官    湯  惠  芳
中      華      民      國      九十一      年      五      月    十六  日
附錄論罪法條
毒品危害防制條例第十條第一項、第二項：
    施用第一級毒品者，處六月以上五年以下有期徒刑。
    施用第二級毒品者，處三年以下有期徒刑。
